【裁判字號】    91,交易,25
【裁判日期】    920530
【裁判案由】    公共危險等
【裁判全文】
臺灣宜蘭地方法院刑事判決                          九十一年度交易字第二五號
    公  訴  人  臺灣宜蘭地方法院檢察署檢察官
    被      告  丙○○
右列被告因公共危險等案件，經檢察官提起公訴（九十年度偵字第三三九八號），本
院判決如左：
    主  文
丙○○服用酒類，不能安全駕駛動力交通工具而駕駛，累犯，處拘役肆拾日，如易科
罰金，以佰元折算壹日。
被訴過失傷害部分公訴不受理。
    事  實
一、丙○○曾於民國（下同）八十七年間因毀棄損壞案件，經本院於八十八年三月十
    六日以八十八年度羅簡字第一八號判處有期徒刑三月確定，於八十九年一月三十
    一日易科罰金執行完畢（起訴書漏載累犯），仍不知悔悟。復於九十年十月十八
    日凌晨四點許，在宜蘭縣羅東鎮○○路金鶴ＫＴＶ喝下啤酒一、二瓶後，已不能
    安全駕駛動力交通工具，本應注意汽車駕駛人飲酒後其吐氣所含酒精成分超過每
    公升零點二五毫克以上者，不得駕車，竟仍於同日上午五時許，駕駛其所有車牌
    號碼ＩＡ〡一四五八號自用小客車自上開處所出發往宜蘭縣羅東鎮○○路方向欲
    送朋友至當兵地點，而於同日上午五時三十分許行駛宜蘭縣羅東鎮○○路由羅東
    往冬山方向行駛，駛至中山東路與光榮路路口時，因當時交岔路口號誌為閃黃燈
    ，本應注意車前狀況，隨時採取必要安全措施，而依當時情形又無不能注意之情
    事，竟疏於注意及此，致不慎撞及行駛羅東鎮○○○路自羅東鎮市區往利澤簡方
    向由甲○○所駕駛之車牌號碼ＩＶ〡九五六七號自用小客車，致甲○○受有頭部
    外傷併右側急性硬腦膜上出血及腦內出血、顏面裂傷約九公分、左側顏面麻痺、
    左眼外展神經麻痺、左肩胛骨骨折、左側二至五肋骨骨折、左手肘裂傷、並造成
    複視、顏面神經麻痺及運動失調等之傷害。嗣經警前往現場將丙○○送往宜蘭縣
    羅東鎮博愛醫院急救後，依抽血測試其酒精濃度達六十六點六ＭＧ／ＤＬ（經換
    算呼吸測試法其吐氣後所含酒精濃度每公升達零點三三毫克）。
二、案經被害人甲○○訴由宜蘭縣警察局羅東分局報請臺灣宜蘭地方法院檢察署檢察
    官偵查起訴。
    理  由
甲、有罪部分：
一、右揭事實，迭據被告丙○○於警訊及偵、審中到庭供認無訛，核與告訴人甲○○
    、告訴代理人乙○○於警訊、偵查及本院審理中指訴情節相符，復有道路交通事
    故調查報告表及現場圖各一份、現場照片十二幀及警製刑法第一百八十五條之三
    案件測試觀察紀錄表一紙在卷可佐。又按汽車駕駛人飲酒後其吐氣所含酒精成分
    超過每公升零點二五毫克以上者，不得駕車；又汽車駕駛時，駕駛人應注意車前
    狀況，並隨時採取必要之安全措施，道路交通安全規則第一百十四條第二款、第
    九十四條第三項分別定有明文，而被告係領有合格駕照之人，對於上開規定本應
    注意及之於上開規定本應注意及之，且依當時天候及路面各項情狀，依被告之智
    識、能力亦均無不能注意之情事，被告竟疏未注意，猶貿然於駕車行駛且未注意
    車前狀況而肇事，致告訴人甲○○受傷，顯見被告確有過失。而被告於車禍後送
    往羅東博愛醫院急救，經抽血測試，其血液中酒精濃度達六十六點六ＭＧ／ＤＬ
    （經換算呼吸測試法其吐氣後所含酒精濃度每公升達零點三三毫克），有羅東博
    愛醫院生化檢驗報告單一紙附卷足稽，已逾道路交通安全規則第一百十四條第二
    款規定之不得駕車之零點二五毫克，足見被告當時顯因酒後駕車，其注意及反應
能力已嚴重減耗，而未達於一般正常駕駛人應有之注意及反應能力，且自我約制
    能力減弱，致未注意車前狀況，並與告訴人甲○○駕駛之車號ＩＶ〡九五六七號
    自用小客車發生撞擊，被告顯已達到不能安全駕駛動力交通工具之程度甚明。是
    本件事證明確，被告犯行堪以認定，應予依法論科。
二、核被告所為，係犯刑法第一百八十五條之三服用酒類，不能安全駕駛動力交通工
    具而駕駛罪。被告有如事實欄所載之犯罪科刑及執行情形，其於五年內再犯有期
    徒刑以上之本罪，為累犯，應依刑法第四十七條規定加重其刑。爰審酌刑法增訂
    第一百八十五條之三服用酒類，不能安全駕駛動力交通工具而駕駛罪之立法目的
    ，在促使駕駛人保持清晰、正常之判斷、反應能力，減低交通事故之發生，以保
    障整體用路人之生命、身體、財產法益。然被告酒後猶貿然駕車上路，無視交通
    安全規則所科予之注意義務，情節匪淺，惟念其酒精濃度測試結果及對告訴人造
    成之傷害，並其犯後坦承犯行頗知悔悟、犯罪動機、目的、手段、過失程度及造
    成之整體損害，及本件車禍之發生告訴人亦與有過失，且被告事後已與告訴人達
    成和解，賠償告訴人之損害等一切情狀，爰酌情量處如主文所示之刑，並諭知易
    科罰金之折算標準，以資懲儆。
乙、不受理部分：
一、公訴意旨另以：被告丙○○違反於飲酒後其吐氣所含酒精成分超過每公升零點二
    五毫克以上者，不得駕車之規定，於九十年十月十八日上午五時許，駕駛其所有
    車牌號碼ＩＡ〡一四五八號自用小客車自羅東鎮○○路出發，於同日上午五時三
    十分許行駛宜蘭縣羅東鎮○○路由羅東往冬山方向行駛，駛至中山東路與光榮路
    路口時，本應注意車前狀況，隨時採取必要安全措施。而依當時情形又無不能注
    意之情事，竟疏於注意及此，致不慎撞及行駛羅東鎮○○○路自羅東鎮市區往利
    澤簡方向由告訴人甲○○所駕駛之車牌號碼ＩＶ〡九五六七號自用小客車，致告
    訴人甲○○受有頭部外傷併右側急性硬腦膜上出血及腦內出血、顏面裂傷約九公
    分、左側顏面麻痺、左眼外展神經麻痺、左肩胛骨骨折、左側二至五肋骨骨折、
    左手肘裂傷、並造成複視、顏面神經麻痺及運動失調等之傷害。因認被告丙○○
    涉有刑法第二百八十四條第一項前段之過失傷害罪嫌云云。
二、按告訴乃論之罪，告訴人於第一審辯論終結前得撤回其告訴，又告訴經撤回者，
    應諭知不受理之判決，刑事訴訟法第二百三十八條第一項、第三百零三條第三款
    分別定有明文。經查，被告丙○○此部分過失傷害犯行，起訴書認係觸犯刑法第
    二百八十四條第一項前段之罪，依同法第二百八十七條前段之規定，須告訴乃論
    。茲據告訴人甲○○於九十二年五月三十日具狀撤回其告訴，有和解書及撤回告
    訴聲請狀各一件在卷可憑，依照前開說明，爰就被告丙○○涉犯過失傷害罪部分
    罪行，諭知不受理之判決。
據上論斷，應依刑事訴訟法第二百九十九條第一項前段、第三百零三條第三款，刑法
第一百八十五條之三、第四十七條、第四十一條第一項，罰金罰鍰提高標準條例第二
條，判決如主文。
本案經檢察官張鳳清到庭執行職務
中    華    民    國      九十二      年      五      月      三十     日
                                        臺灣宜蘭地方法院刑事第二庭
                                            法  官  林  惠  玲
右正本證明與原本無異。
如不服本判決，應於判決送達後十日內，向本院提出上訴狀(應附繕本)。
                                            書記官  吳  慧  芳
中    華    民    國      九十二      年      六      月       二      日
附錄法條：
中華民國刑法第一百八十五條之三
服用毒品、麻醉藥品、酒類或其他相類之物，不能安全駕駛動力交通工具而駕駛者，
處一年以下有期徒刑、拘役或三萬元以下罰金。


司法院資訊處製作；財團法人民間司法改革基金會備份。
